臺灣高等法院刑事裁定
110年度聲字第1505號
聲  請  人  臺灣高等檢察署檢察官
受  刑  人  
即  被  告  岳宜鋒



上列聲請人因受刑人數罪併罰有二裁判以上，聲請定其應執行之
刑（聲請案號：臺灣高等檢察署110年度執聲字第699號），本院
裁定如下：
    主  文
岳宜鋒犯如附表所示各罪所處之刑，應執行有期徒刑肆年拾月。
    理  由
一、聲請意旨略以：上列受刑人即被告岳宜鋒（下稱受刑人）因
    詐欺等數罪，先後經判決確定如附表所示，應依刑法第53條
    、第51條第5款規定，定其應執行之刑，爰依刑事訴訟法第4
    77條第1項聲請裁定等語。
二、按裁判確定前犯數罪者，併合處罰之；又數罪併罰，有二裁
    判以上者，依刑法第51條之規定，定其應執行之刑，同法第
    50條第1項前段、第53條分別定有明文。次按法律上屬於自
    由裁量之事項，有其外部性界限及內部性界限，並非概無拘
    束。依據法律之具體規定，法院應在其範圍選擇為適當之裁
    判者，為外部性界限；而法院為裁判時，應考量法律之目的
    ，及法律秩序之理念所在者，為內部性界限。法院為裁判時
    ，二者均不得有所踰越。在數罪併罰，有二裁判以上，定其
    應執行之刑時，固屬於法院自由裁量之事項，然仍應受前揭
    外部性界限及內部性界限之拘束（最高法院94年度台非字第
    233號判決意旨參照）。
三、經查，受刑人犯三人以上共同詐欺取財罪之既遂及未遂等數
    罪，分別經臺灣士林地方法院及本院判處如附表編號1至18
    所示之刑，均經確定在案，此有上開各刑事判決書、本院被
    告前案紀錄表存卷可佐。茲檢察官向最後事實審之本院聲請
    定其應執行之刑，本院審核認其聲請於法尚無不合，並審酌
    受刑人如附表各罪所示刑度之外部限制（總刑期為有期徒刑
    18年3月），又附表編號1之罪，該確定判決之宣告刑，與本
    院撤銷該判決之108年度上訴字第3348號判決之宣告刑相同
    （均為有期徒刑1年2月；撤銷發回情形如備註欄所載），而
    本院上開判決就附表所示18罪，曾合併定應執行有期徒刑4
    年10月，此次考量受刑人加入詐欺集團之犯罪組織，與其他
    犯罪組織成員多次詐騙大陸地區民眾得手，為整體非難評價
    後，定其應執行之刑如主文所示。
四、據上論斷，應依刑事訴訟法第477條第1項，刑法第53條、第
    51條第5款，裁定如主文。
中　　華　　民　　國　　110 　年　　4 　　月　　28　　日
                    刑事第八庭  審判長法  官  陳世宗  
                                      法  官  周明鴻
                                      法  官  吳勇毅
以上正本證明與原本無異。
如不服本裁定，應於收受送達後五日內向本院提出抗告狀。
                                      書記官  許家慧
中　　華　　民　　國　　110 　年　　4 　　月　　29　　日
附表：
編號  1 2 3 罪名  三人以上共同詐欺取財罪   宣告刑  有期徒刑1年2月 有期徒刑1年4月 有期徒刑1年2月 犯罪日期  106/07/19 106/09/19 106/09/03 偵查（自訴）機關年度案號  士林地檢106年度偵字第14510號等 士林地檢106年度偵字第14510號等 士林地檢106年度偵字第14510號等 最後事實審 法院 士林地院 本院 本院  案號 108年度金訴字第49號 108年度上訴字第3348號 108年度上訴字第3348號  判決日期 108/08/09 108/12/31 108/12/31 確定判決 法院 士林地院 最高法院 最高法院  案號 108年度金訴字第49號 109年度台上字第4913號 109年度台上字第4913號  判決確定日期 110/01/06 109/10/29 109/10/29 是否為得易科罰金之案件  否 否  否  備註  士林地檢110年度執字第1424號（本院右列判決撤銷上開地院判決，但經右列最高法院判決就此部分【被害人招倩瑩】發回更審後，被告於本院109年度上更一字第165號案件中撤回上訴，上開地院判決因而確定） 士林地檢109年度執字第5126號 士林地檢109年度執字第5126號      

編號  4 5 6 罪名  三人以上共同詐欺取財罪   宣告刑  有期徒刑1年2月 有期徒刑1年2月 有期徒刑1年2月 犯罪日期  106/09/17 106/09/19 106/09/19 偵查（自訴）機關年度案號  士林地檢106年度偵字第14510號等 士林地檢106年度偵字第14510號等 士林地檢106年度偵字第14510號等 最後事實審 法院 本院 本院 本院  案號 108年度上訴字第3348號 108年度上訴字第3348號 108年度上訴字第3348號  判決日期 108/12/31 108/12/31 108/12/31 確定判決 法院 最高法院 最高法院 最高法院  案號 109年度台上字第4913號 109年度台上字第4913號 109年度台上字第4913號  判決確定日期 109/10/29 109/10/29 109/10/29 是否為得易科罰金之案件  否  否  否  備註  士林地檢109年度執字第5126號 士林地檢109年度執字第5126號 士林地檢109年度執字第5126號      

編號  7 8 9 罪名  三人以上共同詐欺取財罪   宣告刑  有期徒刑1年2月 有期徒刑1年2月 有期徒刑1年2月 犯罪日期  106/09/19 106/09/19 106/09/19 偵查（自訴）機關年度案號  士林地檢106年度偵字第14510號等 士林地檢106年度偵字第14510號等 士林地檢106年度偵字第14510號等 最後事實審 法院 本院 本院 本院  案號 108年度上訴字第3348號 108年度上訴字第3348號 108年度上訴字第3348號  判決日期 108/12/31 108/12/31 108/12/31 確定判決 法院 最高法院 最高法院 最高法院  案號 109年度台上字第4913號 109年度台上字第4913號 109年度台上字第4913號  判決確定日期 109/10/29 109/10/29 109/10/29 是否為得易科罰金之案件  否  否  否  備註  士林地檢109年度執字第5126號 士林地檢109年度執字第5126號 士林地檢109年度執字第5126號      

編號  10 11 12 罪名  三人以上共同詐欺取財罪   宣告刑  有期徒刑1年2月 有期徒刑1年2月 有期徒刑1年2月 犯罪日期  106/09/19 106/09/19 106/09/19 偵查（自訴）機關年度案號  士林地檢106年度偵字第14510號等 士林地檢106年度偵字第14510號等 士林地檢106年度偵字第14510號等 最後事實審 法院 本院 本院 本院  案號 108年度上訴字第3348號 108年度上訴字第3348號 108年度上訴字第3348號  判決日期 108/12/31 108/12/31 108/12/31 確定判決 法院 最高法院 最高法院 最高法院  案號 109年度台上字第4913號 109年度台上字第4913號 109年度台上字第4913號  判決確定日期 109/10/29 109/10/29 109/10/29 是否為得易科罰金之案件  否  否  否  備註  士林地檢109年度執字第5126號 士林地檢109年度執字第5126號 士林地檢109年度執字第5126號      

編號  13 14 15 罪名  三人以上共同詐欺取財罪 三人以上共同詐欺取財未遂罪  宣告刑  有期徒刑1年2月 有期徒刑7月 有期徒刑7月 犯罪日期  106/09/23 106/09/26 106/09/27 偵查（自訴）機關年度案號  士林地檢106年度偵字第14510號等 士林地檢106年度偵字第14510號等 士林地檢106年度偵字第14510號等 最後事實審 法院 本院 本院 本院  案號 108年度上訴字第3348號 108年度上訴字第3348號 108年度上訴字第3348號  判決日期 108/12/31 108/12/31 108/12/31 確定判決 法院 最高法院 最高法院 最高法院  案號 109年度台上字第4913號 109年度台上字第4913號 109年度台上字第4913號  判決確定日期 109/10/29 109/10/29 109/10/29 是否為得易科罰金之案件  否  否  否  備註  士林地檢109年度執字第5126號 士林地檢109年度執字第5126號 士林地檢109年度執字第5126號      

編號  16 17 18 罪名  三人以上共同詐欺取財未遂罪   宣告刑  有期徒刑7月 有期徒刑7月 有期徒刑7月 犯罪日期  106/09/27 106/09/27 106/09/27 偵查（自訴）機關年度案號  士林地檢106年度偵字第14510號等 士林地檢106年度偵字第14510號等 士林地檢106年度偵字第14510號等 最後事實審 法院 本院 本院 本院  案號 108年度上訴字第3348號 108年度上訴字第3348號 108年度上訴字第3348號  判決日期 108/12/31 108/12/31 108/12/31 確定判決 法院 最高法院 最高法院 最高法院  案號 109年度台上字第4913號 109年度台上字第4913號 109年度台上字第4913號  判決確定日期 109/10/29 109/10/29 109/10/29 是否為得易科罰金之案件  否  否  否  備註  士林地檢109年度執字第5126號 士林地檢109年度執字第5126號 士林地檢109年度執字第5126號